【裁判字號】    97,訴,412
【裁判日期】    970417
【裁判案由】    違反毒品危害防制條例
【裁判全文】
臺灣彰化地方法院刑事判決               97年度訴字第412號
公  訴  人  臺灣彰化地方法院檢察署檢察官
被      告  甲○○
                    現另案在臺灣彰化監獄彰化分監執行中
上列被告因違反毒品危害防制條例案件，經檢察官提起公訴（九
十六年度毒偵字第五九五○號），本院依簡式審判程序判決如下
：
    主  文
甲○○施用第一級毒品，累犯，處有期徒刑壹年，減為有期徒刑
陸月，如易科罰金，以新臺幣壹仟元折算壹日。
    事  實
一、甲○○前因施用第一級毒品、第二級毒品案件，經本院以九
    十三年度訴字第一三四三號分別判處有期徒刑八月、五月，
    應執行有期徒刑一年確定，因偽造文書案件，經本院北斗簡
    易庭以九十四年度斗簡字第三五四號判處有期徒刑三月確定
    ，上開二案再經本院以九十四年度聲字第二○○一號裁定合
    併定其應執行刑為有期徒刑一年二月確定，嗣經送監執行，
    甫於民國九十五年一月三十一日因縮刑期滿而執行完畢。又
    因施用第一級毒品、第二級毒品案件，經臺灣高等法院臺中
    分院以九十六年度上訴字第二二七七號分別判處有期徒刑五
    月、五月、三月、三月，應執行有期徒刑一年確定，於九十
    七年四月十五日送監執行，現仍在臺灣彰化監獄彰化分監執
    行中。另因施用毒品案件，經本院以九十一年度毒聲字第二
    三七三號裁定送觀察、勒戒後，認無繼續施用毒品之傾向，
    於九十一年十二月二日執行完畢，並經臺灣彰化地方法院檢
    察署檢察官以九十一年度毒偵字第二○一五號為不起訴處分
    確定。詎甲○○仍不知悔改，復於九十六年四月二十一日下
    午五時三十分許，在彰化縣田尾鄉○○路旁之農田內，以將
    第一級毒品海洛因粉末置入注射針筒內加水後，再以針筒注
    射手臂血管之方式，施用第一級毒品海洛因一次。嗣於九十
    六年四月二十二日下午二時許，為警在彰化縣永靖鄉○○街
    永靖郵局前盤查而查獲，經其同意採集尿液送驗，結果呈嗎
    啡陽性反應，始悉上情。
二、案經彰化縣警察局員林分局報告臺灣彰化地方法院檢察署檢
    察官偵查起訴。
    理  由
一、按除被告所犯為死刑、無期徒刑、最輕本刑為三年以上有期
    徒刑之罪或高等法院管轄第一審案件者外，於刑事訴訟法第
    二百七十三條第一項程序進行中，被告先就被訴事實為有罪
    之陳述時，審判長得告知被告簡式審判程序之旨，並聽取當
    事人、代理人、辯護人及輔佐人之意見後，裁定進行簡式審
    判程序；除簡式審判程序、簡易程序及第三百七十六條第一
    款、第二款所列之罪之案件外，第一審應行合議審判；刑事
    訴訟法第二百七十三條之一第一項、第二百八十四條之一分
    別定有明文。本件被告甲○○所犯係死刑、無期徒刑、最輕
    本刑為三年以上有期徒刑或高等法院管轄第一審案件以外之
    罪，且於本院行準備程序時就被訴事實為有罪之陳述，經受
    命法官告知簡式審判程序之旨，並聽取公訴人、被告之意見
    後，本院合議庭認無不得或不宜改依簡式審判程序進行之處
    ，經評議結果，裁定改由受命法官獨任行簡式審判程序，合
    先敘明。
二、訊據被告甲○○對於上開施用第一級毒品海洛因之犯行坦承
    不諱，且警員於九十六年四月二十二日，經其同意採集尿液
    送驗，結果呈嗎啡陽性反應，此有尿液代號與真實姓名對照
    認證單、詮昕科技股份有限公司濫用藥物尿液檢驗報告各一
    紙在卷可稽，足徵被告之自白確與事實相符。又被告因施用
    毒品案件，經本院以九十一年度毒聲字第二三七三號裁定送
    觀察、勒戒後，認無繼續施用毒品之傾向，於九十一年十二
    月二日執行完畢，並經臺灣彰化地方法院檢察署檢察官以九
    十一年度毒偵字第二○一五號為不起訴處分確定等情，此有
    臺灣彰化地方法院檢察署刑案資料查註紀錄表及臺灣高等法
    院被告前案紀錄表各一份在卷可考。被告於九十一年十二月
    二日觀察、勒戒執行完畢釋放後，五年內再犯本件施用第一
    級毒品犯行，依毒品危害防制條例第二十三條第二項規定，
    自應依法論科。本件事證明確，被告施用第一級毒品海洛因
    之犯行，應堪認定。
三、核被告所為，係犯毒品危害防制條例第十條第一項之施用第
    一級毒品罪。被告為施用第一級毒品，而持有該級毒品，其
    持有之低度行為，應為施用之高度行為所吸收，不另論罪。
    又被告前因施用第一級毒品、第二級毒品案件，經本院以九
    十三年度訴字第一三四三號分別判處有期徒刑八月、五月，
    應執行有期徒刑一年確定，因偽造文書案件，經本院北斗簡
    易庭以九十四年度斗簡字第三五四號判處有期徒刑三月確定
    ，上開二案再經本院以九十四年度聲字第二○○一號裁定合
    併定其應執行刑為有期徒刑一年二月確定，嗣經送監執行，
    甫於九十五年一月三十一日因縮刑期滿而執行完畢，此有臺
    灣彰化地方法院檢察署刑案資料查註紀錄表及臺灣高等法院
    被告前案紀錄表各一份在卷可稽，其於受有期徒刑執行完畢
    後，五年以內故意再犯本件有期徒刑以上之罪，為累犯，應
    依刑法第四十七條第一項規定，加重其刑。爰審酌被告曾因
    施用毒品經送觀察、勒戒後，仍未能戒斷，再犯本案之罪，
    顯然未能善體國家設置觀察、勒戒機構，協助毒品施用者戒
    除毒癮之良法美意，及其犯罪之動機、目的、品行、智識程
    度、所生危害，暨犯罪後坦承犯行，態度尚屬良好等一切情
    狀，量處如主文所示之刑。又中華民國九十六年罪犯減刑條
    例業於九十六年七月四日公布，並於同月十六日施行，依該
    條例第二條規定，犯罪在九十六年四月二十四日以前者，除
    本條例另有規定外，應予以減刑，本件被告之犯罪時間在九
    十六年四月二十一日，且被告所犯施用第一級毒品罪，非屬
    該條例第三條所列不予減刑之罪，爰依中華民國九十六年罪
    犯減刑條例第二條第一項第三款、第七條、第九條規定，減
    其宣告刑二分之一，併諭知易科罰金之折算標準。
據上論斷，應依刑事訴訟法第二百七十三條之一第一項、第二百
九十九條第一項前段，毒品危害防制條例第十條第一項，刑法第
十一條前段、第四十七條第一項、第四十一條第一項前段，中華
民國九十六年罪犯減刑條例第二條第一項第三款、第七條、第九
條，判決如主文。
本案經檢察官蔡曉崙到庭執行職務。
中    華    民    國    97    年    4     月    17    日
                        刑事第六庭    法  官  鄭舜元
以上正本證明與原本無異。
如不服本判決，應於判決送達後10日內，向本院提出上訴書狀，
上訴書狀應「敘述具體上訴理由」，並按他造當事人之人數附繕
本。「切勿逕送上級法院」。
中    華    民    國    97    年    4     月    17    日
                                      書記官  呂雅惠
附錄：論罪科刑法條：
毒品危害防制條例第十條：
施用第一級毒品者，處六月以上五年以下有期徒刑。
施用第二級毒品者，處三年以下有期徒刑。


司法院資訊處製作；財團法人民間司法改革基金會備份。
